---
title: "Certificados"
output: pdf_document
---


**Nome:** Anderson Cornélio de Amorim  
**Registro Acadêmico:** GRR20212994  

\newpage

# Sumário


- [Pág. 3: 4Rday_2024](4rday_2024)
- [Pág. 4: Análise exploratoria com python 2022](#analise_exploratoria_com_python_2022)
- [Pág. 5: Dia do estatistico 2023](#dia_do_estatistico_2023)
- [Pág. 6: Dia do estatistico 2024](#dia_do_estatistico_2024)
- [Pág. 7: Oficina palestrante_2024](#oficina_pre_calculo_palestrante_2024)
- [Pág. 8: Oficina ouvinte_02-04-2024](#oficina_prob_ouvinte_02-04-2024)
- [Pág. 9: Oficina ouvinte_25-03-2024](#oficina_prob_ouvinte_25-03-2024)
- [Pág. 10: Oficina palestrante 25-03-2024](#oficina_prob_palestrante_25-03-2024)
- [Pág. 11: 68rbras participação 2024](#participacao_68rbras_2024)
- [Pág. 12: 68rbras poster 2024](#poster_68rbras_2024)
- [Pág. 13: SiBi_UFPR - Certificado de Participação](#sei_ufpr---5022487---sibi_-bolsa-sibi_ufpr---certificado-de-participação)
- [Pág. 14: sinape participacao](#sinape_participacao)
- [Pág. 15: Sinape poster](#sinape_poster)
- [Pág. 16: Southstat meeting 2023](#southstat_meeting_2023)

---
\newpage

## 4Rday 2024 (8h)

```{r, echo=FALSE}
knitr::include_graphics("/home/and/doc/certificado/4Rday_2024.pdf")
```

## Análise exploratoria com python 2022 (2h)

```{r, echo=FALSE}
knitr::include_graphics("/home/and/doc/certificado/analise_exploratoria_com_python_2022.pdf")
```

## Dia do Estatistico_2023 (4h)

```{r, echo=FALSE}
knitr::include_graphics("/home/and/doc/certificado/dia_do_estatistico_2023.pdf")
```

## Dia do Estatistico 2024 (3h)

```{r, echo=FALSE}
knitr::include_graphics("/home/and/doc/certificado/dia_do_estatistico_2024.pdf")
```

## Oficina Palestrante 2024 (2h)

```{r, echo=FALSE}
knitr::include_graphics("/home/and/doc/certificado/oficina_pre_calculo_palestrante_2024.pdf")
```

## Oficina Ouvinte 02-04-2024 (1h)

```{r, echo=FALSE}
knitr::include_graphics("/home/and/doc/certificado/oficina_prob_ouvinte_02-04-2024.pdf")
```

## Oficina Ouvinte 25-03-2024 (1h)

```{r, echo=FALSE}
knitr::include_graphics("/home/and/doc/certificado/oficina_prob_ouvinte_25-03-2024.pdf")
```

## Oficina Palestrante 25-03-2024 (2h)

```{r, echo=FALSE}
knitr::include_graphics("/home/and/doc/certificado/oficina_prob_palestrante_25-03-2024.pdf")
```

## 68rbras Participação 2024 (24h)

```{r, echo=FALSE}
knitr::include_graphics("/home/and/doc/certificado/participacao_68rbras_2024.pdf")
```

## 68rbras Pôster 2024 (2h)

```{r, echo=FALSE}
knitr::include_graphics("/home/and/doc/certificado/poster_68rbras_2024.pdf")
```

## SiBi UFPR - Certificado de Participação (240h)

```{r, echo=FALSE}
knitr::include_graphics("/home/and/doc/certificado/SEI_UFPR - 5022487 - SIBI_ Bolsa SiBi_UFPR - Certificado de Participação.pdf")
```

## Sinape Participação (40h)

```{r, echo=FALSE}
knitr::include_graphics("/home/and/doc/certificado/sinape_participacao.pdf")
```

## Sinape Pôster (2h)

```{r, echo=FALSE}
knitr::include_graphics("/home/and/doc/certificado/sinape_poster.pdf")
```

## Southstat Meeting 2023 (16h)

```{r, echo=FALSE}
knitr::include_graphics("/home/and/doc/certificado/southstat_meeting_2023.pdf")
```

